【裁判字號】    92,重訴,126
【裁判日期】    920424
【裁判案由】    清償借款
【裁判全文】
臺灣高雄地方法院民事判決  九十二年重訴字第一二六號
    原      告    第一商業銀行股份有限公司
    法定代理人    戊○○
    訴訟代理人    甲○○
    被      告    振盛營造股份有限公司
                            設.
    兼法定代理人  丁○      住.
    被      告    丙○○    住.
                  乙○○    住.
右當事人間請求清償借款事件，本院判決如左：
    主      文
被告應連帶給付原告新台幣貳仟陸佰拾陸萬伍仟伍佰捌拾元，及如附表所示之利息
及違約金。
訴訟費用由被告連帶負擔。
本判決於原告以新台幣捌佰柒拾玖萬元為被告供擔保後，得假執行。
    事      實
甲、原告方面：
一、聲明：如主文所示。
二、陳述略稱：被告丁○、丙○○、乙○○分別於民國九十年十月、十一月間與原告
    簽訂保證書，同意於新台幣（下同）三千萬元之額度內，就被告振盛營造股份有
    限公司（下稱振盛公司）對原告所負現在（含過去所負現在尚未清償）及將來之
    一切債務，負連帶保證之責。嗣被告振盛公司於八十八年二月一日、九十年二月
    十六日分別向原告借用二千萬元及一千三百萬元，共計三千三百萬元，前者約定
    自八十八年二月一日起至九十五年二月一日止，分八十四期，按月平均攤還本息
    ，如未按期給付，即喪失期限利益，全部債務視為到期，利息自九十年十二月一
    日起至九十一年十二月一日止，按週年利率百分之五固定計息，其後改按原告基
    本放款利率減週年利率百分之二點五三五計算（隨原告基本放款利率調整而變動
    ）；後者約定借款期間自九十年二月十六日起至九十一年二月十六日止，期間內
    按月付息，到期一次清償本金，利息按週年利率百分之五固定計息，上開二筆借
    款並均約定如逾期清償，在六個月以內者，按上開利率百分之十，超過六個月者
    ，按上開利率百分之二十計付違約金。詎被告振盛公司分別自九十一年三月一日
    、九十一年二月十六日起即未按期攤還本息及清償借款本金，屢經催討均置之不
    理，全部債務視為到期，計尚欠如主文第一項所示之本息、違約金迄未清償，而
    被告丁○、丙○○、乙○○為被告振盛公司上開借款之連帶保證人，自應負連帶
    清償之責，為此依消費借貸及連帶保證契約之法律關係提起本件訴訟等語。
三、證據：提出保證書、放款戶授信明細查詢單、基本放款利率變動表各一份、借據
    、利息條款變更同意書各二份及約定書四份為證。
乙、被告方面：
    被告均未於言詞辯論期日到場，亦未提出書狀作何聲明或陳述。
    理      由
一、本件被告均未於言詞辯論期日到場，核無民事訴訟法第三百八十六條所列各款情
    形，爰依原告之聲請，由其一造辯論而為判決。
二、原告主張被告丁○、丙○○、乙○○分別於九十年十月、十一月間與原告簽訂保
    證書，同意在三千萬元之額度內，就被告振盛公司對原告所負一切債務負連帶保
    證之責。嗣被告振盛公司於八十八年二月一日、九十年二月十六日分別向原告借
    用二千萬元及一千三百萬元，共計三千三百萬元，前者約定自八十八年二月一日
    起至九十五年二月一日止，分八十四期，按月平均攤還本息，如未按期給付，即
    喪失期限利益，全部債務視為到期；後者約定借款期間自九十年二月十六日起至
    九十一年二月十六日止，期間內按月付息，到期一次清償本金，上開二筆借款並
    均約定如逾期清償，在六個月以內者，按上開利率百分之十，超過六個月者，按
    上開利率百分之二十計付違約金。詎被告振盛公司分別自九十一年三月一日、九
    十一年二月十六日起即未按期攤還本息及清償借款本金，屢經催討均置之不理，
    全部債務視為到期，計尚欠如主文第一項所示之本息、違約金迄未清償之事實，
    已據其提出與所述相符之保證書、放款戶授信明細查詢單、基本放款利率變動表
    各一份、借據、利息條款變更同意書各二份及約定書四份為證，又被告已於相當
    時期受合法通知並送達準備程序筆錄繕本，惟均未到庭辯論，亦未提出書狀作何
    聲明或陳述，依民事訴訟法第二百八十條第三項之規定，視同自認，是原告之主
    張自堪信為真實。
三、按稱消費借貸者，謂當事人約定，一方移轉金錢或其他代替物之所有權於他方，
    而他方以種類、品質、數量相同之物返還之契約。借用人應於約定期限內，返還
    與借用物種類、品質、數量相同之物。遲延之債務，以支付金錢為標的者，債權
    人得請求依法定利率計算之遲延利息。但約定利率較高者，仍從其約定利率。當
    事人得約定債務人不履行債務時，應支付違約金，民法第四百七十四條、第四百
    七十八條、第二百三十三條第一項、第二百五十條第一項分別定有明文。次按稱
    保證者，謂當事人約定，一方於他方之債務人不履行債務時，由其代負履行責任
    之契約。保證債務，除契約另有訂定外，包含主債務之利息、違約金、損害賠償
    及其他從屬於主債務之負擔，民法第七百三十九條、第七百四十條亦有明文。又
    保證債務之所謂連帶，係指保證人與主債務人負同一債務，對於債權人各負全部
    給付之責任而言。經查，本件被告振盛公司為系爭二筆借貸契約之借用人，而其
    餘被告均為系爭借款之連帶保證人，被告振盛公司未依約清償本息，尚欠原告如
    主文第一項所示之本息及違約金，已如前述，從而原告依消費借貸及連帶保證契
    約之法律關係請求被告連帶給付借款二千六百三十六萬五千五百八十元，及如附
    表所示之利息及違約金，即屬正當，應予准許。
四、原告陳明願供擔保以代釋明聲請宣告假執行，核無不合，爰酌定相當擔保金額，
    准予宣告假執行。
據上論結，本件原告之訴為有理由，依民事訴訟法第三百八十五條第一項前段、第八
十五條第二項、第三百九十條第二項，判決如主文。
中      華      民      國    九十二    年      四      月    二十四    日
                                    臺灣高雄地方法院民事第二庭
~B審判長法官  陳樹村
~B法      官  楊國祥
~B法      官  楊筑婷
右為正本係照原本作成
如對本判決上訴須於判決送達後二十日內向本院提出上訴狀
中      華      民      國    九十二    年      四      月    二十四    日
~B法院書記官  胡淑芳
~FO
~T32
┌─────────────────────────────────────────────────────────────┐
│附表                                                                                                                      │
├─┬─────┬────┬─────┬───────┬────────┬─────────────────────┬───┤
│  │          │        │          │              │                │                                          │      │
│編│本    金  │年利率  │原貸金額  │借款日及到期日│  利息起迄日    │ 違    約    金    起    迄    日         │備考  │
│號│（新台幣）│        │          │              │                │                                          │      │
├─┼─────┼────┼─────┼───────┼────────┼─────────────────────┼───┤
│１│一千三百三│百分之五│二千萬元  │88年02月01日至│  自91年03月01日│ 自91年04月02日起至清償日止，逾期在六個月 │      │
│  │十六萬五千│        │          │95年02月01日  │  起至清償日止  │ 以內者，依上開利率之一成，逾期超過六個月 │      │
│  │五百八十元│        │          │              │                │ 者，依上開利率之二成給付違約金。         │      │
├─┼─────┼────┼─────┼───────┼────────┼─────────────────────┼───┤
│２│一千三百萬│百分之五│一千三百萬│90年02月16日至│  自91年02月16日│ 自91年03月17日起至清償日止，逾期在六個月 │      │
│  │元        │        │元        │91年02月16日  │  起至清償日止  │ 以內者，依上開利率之一成，逾期超過六個月 │      │
│  │          │        │          │              │                │ 者，依上開利率之二成給付違約金。         │      │
├─┴─────┴────┴─────┴───────┴────────┴─────────────────────┴───┤
│ 本金合計二千六百三十六萬五千五百八十元                                                                                   │
└─────────────────────────────────────────────────────────────┘


司法院資訊處製作；財團法人民間司法改革基金會備份。
